【裁判字號】    95,易,579
【裁判日期】    950612
【裁判案由】    賭博
【裁判全文】
臺灣臺南地方法院刑事判決               95年度易字第579號
公  訴  人  臺灣臺南地方法院檢察署檢察官
被      告  乙○○
                    國民
            甲○○
                    國民
            丙○○
                    國民
上列被告因賭博案件，經檢察官提起公訴（９５年度營偵字第
３５９號），本院合議庭裁定由受命法官獨任進行簡式審判，判
決如下：
    主  文
乙○○、甲○○共同以賭博為常業，乙○○處有期徒刑陸月，甲○○處有期徒刑參月，如易科罰金，均以參佰元折算壹日。扣案
之電動賭博機具貳拾肆台（「２００５彩金賽馬」捌台、「滿貫
大亨」貳台、「超級賽狗」貳台、「金象王」壹台、「黃金象」
壹台、「春秋二代」壹台、「龍飛鳳舞二代」壹台、「動物奇觀
」肆台、「王牌對決」參台、「王冠迷１３II」壹台，以上含Ｉ
Ｃ板貳拾柒片）、記分板參台、代幣陸仟捌佰貳拾柒枚、賭資新
台幣貳仟柒佰元、帳冊單拾參張均沒收。
丙○○在公眾得出入之場所賭博財物，處罰金貳仟元，如易服勞
役，以參佰元折算壹日。扣案之電動賭博機具貳拾肆台（「２０
０５彩金賽馬」捌台、「滿貫大亨」貳台、「超級賽狗」貳台、
「金象王」壹台、「黃金象」壹台、「春秋二代」壹台、「龍飛
鳳舞二代」壹台、「動物奇觀」肆台、「王牌對決」參台、「王
冠迷１３II」壹台，以上含ＩＣ板貳拾柒片）、記分板參台、代
幣陸仟捌佰貳拾柒枚、賭資新台幣貳仟柒佰元均沒收。
    事  實
一、乙○○自民國九十三年十一月十一日起在其所經營位於台南
    縣北門鄉保吉村２２４號１樓「北門電子遊戲場」之公眾得
    出入之場所，擺設「２００５彩金賽馬」八台、「滿貫大亨
    」二台、「超級賽狗」二台、「金象王」一台、「黃金象」
    一台、「春秋二代」一台、「龍飛鳳舞二代」一台、「動物
    奇觀」四台、「王牌對決」三台、「王冠迷１３II」一台等
    電動賭博機具共計二十四台與不特定之顧客賭博財物，並自
    九十五年二月十四日起以月薪新台幣（下同）一萬八千元雇
    用具有共同常業賭博犯意聯絡之甲○○為店長，負責開分、
    洗分及兌換現金予賭客之工作。其賭法為凡參與賭博者以十
    元代幣投入上開機台內，隨意押注輸贏，如押中可得倍數分
    數，未押中則分數扣除，若賭客不玩時，即將機台內剩餘分
    數，以原比例向甲○○兌換等值現金；如未押中歸乙○○贏
    得，以此方式牟利，渠二人並以之為常業。迄九十二年二月
    十七日二十時許，適有賭客丙○○把玩「王牌對決」機台結
    束，正以機台內剩餘分數向甲○○兌換現金三百元時，為警
    當場查獲，並扣得上開電動賭博機具二十四台（含ＩＣ板二
    十七片）、記分板三台、代幣六千八百二十七枚、在機台內
    賭資二千四百及兌換彩金處之賭資三百元、乙○○所有供犯
    賭博用之帳冊單十三張。
二、案經台南縣警察局學甲分局報請台灣台南地方法院檢察署檢
    察官偵查起訴。
    理  由
一、本件被告所犯為死刑、無期徒刑或最輕本刑為三年以上有期
    徒刑以外之罪，經本院合議庭依刑事訴訟法第二百七十三條
    之一第一項規定，裁定由受命法官獨任進行簡式審判程式，
    依同法第二百七十三條之二、同法第一百五十九條第二項之
    規定，不適用傳聞法則有關限制證據能力之相關規定，合先
    敘明。
二、上開事實，業據被告乙○○、甲○○、丙○○於審理中坦承
    不諱，並有上開物品扣案及現場照片十幀、現場簡圖乙張附
    卷可資佐證，罪證明確，被告犯行堪以認定。
三、核被告乙○○斥資開設電子遊戲場，擺設多達二十四台電動
    賭博機具，與不特定賭客賭博牟利，被告甲○○以月薪一萬
    八千元受僱為店員，足見渠二人均恃為生活之資，顯以之為
    常業，核渠二人所為，均係犯刑法第二百六十七條之常業賭
    博罪；被告丙○○所為，則係犯同法第二百六十六條第一項
    前段之普通賭博罪。被告乙○○、甲○○彼此間有犯意聯絡
    及行為分擔，皆為共同正犯。爰審酌被告乙○○無犯罪前科
    ，素行良好，甲○○有賭博前科，有台灣高等法院被告全國
    前案紀錄表二紙附卷足憑，惟擺設多達二十四台之電動賭博
    機具與不特定賭客對賭，營求鉅利，敗害社會善良風俗，使
    青少年沉迷於玩賭，戕害其身心，並致因缺錢玩賭或賭輸錢
    ，遂鋌而走險觸犯竊盜、搶奪等罪，所生危害非輕，惟審理
    中均坦承犯行，態度良好，且被告乙○○為主要經營者，被
    告甲○○則為其僱請之店員，參與犯罪情節較輕；被告丙○○無犯罪前科，亦有台灣高等法院被告全國前案紀錄表乙紙
    附卷足憑，僅係賭徒，犯後坦承犯行，態度良好等一切情狀
    ，分別量處如主文所示之刑，並諭知被告乙○○、甲○○所
    處徒刑易科罰金及被告丙○○所處罰金易服勞役之折算標準
    ，以示懲儆。扣案之電動賭博機具二十四台（「２００５彩
    金賽馬」八台、「滿貫大亨」二台、「超級賽狗」二台、「
    金象王」一台、「黃金象」一台、「春秋二代」一台、「龍
    飛鳳舞二代」一台、「動物奇觀」四台、「王牌對決」三台
  、「王冠迷１３II」一台，以上含ＩＣ板二十七片）、記分板
    三台、代幣六千八百二十七枚等為當場賭博之器具，扣案之
    賭資二千七百元係在賭檯及兌換籌碼處查獲之財物，應分別
    依刑法第二百六十六條第二項宣告沒收；扣案之帳冊單十三
    張係乙○○所有供賭博所用之物，應依刑法第三十八條第一
    項第二款宣告沒收。
四、據上論斷，應依刑事訴訟法第二百七十三條之一第一項、第
    二百九十九條第一項前段，刑法第二十八條、第二百六十七
    條、第二百六十六條第一項前段、第二項、第四十一條第一
    項前段、第四十二條第二項、第三十八條第一項第二款，罰
    金罰鍰提高標準條例第一條前段、第二條，判決如主文。
中    華    民    國    95    年     6    月    12    日
                        刑事第十庭  法  官  柯顯卿
以上正本證明與原本無異。
如不服本判決應於送達後十日內向本院提出上訴狀。
                                    書記官  黃子起
中    華    民    國    95    年     6    月    12    日
附錄本案論罪科刑法條：
刑法第二百六十六條：
在公共場所或公眾得出入之場所賭博財物者，處一千元以下罰金
。但以供人暫時娛樂之物為賭者，不在此限。當場賭博之器具與
在賭檯或兌換籌碼處之財物，不問屬於犯人與否，沒收之。
中華民國刑法第二百六十七條：
以賭博為常業者，處二年以下有期徒刑，得併科一千元以下罰金。


司法院資訊處製作；財團法人民間司法改革基金會備份。
